---
title: "Análisis_datos_personas_2008_2015"
author: "Rafael Martínez de Castilla Díez"
output:
   # md_document:
  #   variant: markdown_github 
  html_document:
    fig_height: 5
    fig_width: 7
    number_sections: yes
    theme: journal
    toc: yes
    toc_depth: 1
    font-size: 16pt
  # pdf_document:
  #   toc:yes
  # word_document: default
always_allow_html: yes
---
<br></br>


```{r setup, include=FALSE}
knitr::opts_chunk$set(echo = TRUE)
```

## DATOS_PERSONAS

Una vez se han generado la vista en python con los datos de accidentes desde 2008 hasta 2015, procedo a analizar los datos relativos a los mismos.

En primer lugar incluyo las libreria que se utilizaran en el analisis, fijamos el directorio de trabajo, y hago una promera revision de los datos.

### Librerias y carga de datos
```{r Librerias}
library(dummies)
library(corrplot)
library(plyr)
library(dtplyr)
library(data.table)
library(ggplot2)
library(gridExtra)
library(sqldf)
library(plotly)
library(factoextra)
library(Matrix)
library(cluster)
library(NbClust)

#install.packages('factoextra',dependencies = TRUE, type="source")

#Directorio de trabajo
setwd("~/Documents/MASTER_DATA_SCIENCE/tfm/cleaned")

personas=read.csv2("view_pers_08_15.csv",
                     stringsAsFactors = FALSE,
                     sep = ';',
                     encoding = 'UTF-8',
                     colClasses=c("ID_ACCIDENTE"="character"))

#Revisión basica del dataset
dim(personas)
str(personas)
summary(personas)
head(personas)
tail(personas)

```
###ANALISIS

Años de 2008 al 2015.

Analizando los datos de los conductores con siniestros.

Agrupacion por año y tipologia conductor (ID_PERSONA=='CONDUCTOR') y elimino los registros con codificacion erronea o desconocida en el campo sexo.

Se puede ver que para todos los años :

  * En el grafico 1, que los hombres tienen una siniestralidad mas alta que la mujeres.
  * En el grafico 2, que el rango de edad entre 30-40 es que que mas siniestralidad tiene.


```{r}

pers_acc<-sqldf("select ANIO,
          COD_SEXO as SEXO,
          EDAD,
          count (distinct ID_ACCIDENTE) as NUM_ACC
          from personas
          where ID_PERSONA=='CONDUCTOR'
          and COD_SEXO not in ('SIN ESPECIFICAR','999')
          and ANIO_PERMISO <>9999
          and EDAD between 18 and 90
          group by ANIO,SEXO,EDAD")


pers_acc$ANIO  <- as.factor(pers_acc$ANIO) 
pers_acc$SEXO  <- as.factor(pers_acc$SEXO)

#Grafico año-sexo-edad-num_acc
# plot_ly(pers_acc, x = ~ANIO, y = ~SEXO, z = ~NUM_ACC,
#              marker = list(color = ~EDAD,
#                            colorscale = c('#FFE1A1', '#683531'), 
#                            showscale = TRUE)) %>%
#   add_markers() %>%
#   layout(scene = list(xaxis = list(title = 'ANIO'),
#                       yaxis = list(title = 'SEXO'),
#                       zaxis = list(title = 'NUM_ACC')),
#          annotations = list(
#            x = 1.13,
#            y = 1.05,
#            text = 'Nº ACCIDENTES POR SEXO-EDAD',
#            xref = 'ANIO',
#            yref = 'SEXO',
#            showarrow = FALSE
#          ))

plot_ly(data = pers_acc, x = ~SEXO, y = ~NUM_ACC, color = ~ANIO,
      text = ~paste("ANIO: ",ANIO, '<br>ACCIDENTES:', NUM_ACC)) %>%
  layout(title = "ACCIDENTES POR SEXO_CONDUCTOR 2008-2015")

plot_ly(data = pers_acc, x = ~EDAD, y = ~NUM_ACC, color = ~ANIO,
      text = ~paste("ANIO: ",ANIO, '<br>ACCIDENTES:', NUM_ACC)) %>%
  layout(title = "ACCIDENTES POR EDAD_CONDUCTOR 2008-2015")
```

###CLUSTERING
```{r}

pers<-sqldf("select ANIO,
          EDAD,
          COD_SEXO as SEXO,
          ANIO_PERMISO,
          INFRACC_VELOCIDAD
          from personas
          where ID_PERSONA=='CONDUCTOR'
          and COD_SEXO not in ('SIN ESPECIFICAR','999')
          and ANIO_PERMISO <>9999
          group by ANIO,EDAD,COD_SEXO,ANIO_PERMISO,INFRACC_VELOCIDAD")

#Codifico los datos de velocidad

pers$INFRACC_VELOCIDAD[pers$INFRACC_VELOCIDAD == 0] <- "SIN_DATO"
pers$INFRACC_VELOCIDAD[pers$INFRACC_VELOCIDAD == 1] <- "VEL_INADEC"
pers$INFRACC_VELOCIDAD[pers$INFRACC_VELOCIDAD == 2] <- "EXCESO"
pers$INFRACC_VELOCIDAD[pers$INFRACC_VELOCIDAD == 3] <- "LENTO"
pers$INFRACC_VELOCIDAD[pers$INFRACC_VELOCIDAD == 4] <- "NINGUNA"
pers$INFRACC_VELOCIDAD[pers$INFRACC_VELOCIDAD == 5] <- "DESCONOCIDA"


#Convierto los datos categoricos en variables dummies

pers_subset_dummies=dummy.data.frame(pers,dummy.class="character")
colnames(pers_subset_dummies)=gsub("SEXO", "", colnames(pers_subset_dummies))
colnames(pers_subset_dummies)=gsub("INFRACC_VELOCIDAD", "", colnames(pers_subset_dummies))

```

Vemos que hay edades de conductores con edades incorrectas <18 y >90, elimino esos registros.

```{r}
#Elimino los registros comentados
pers_subset_dummies<- subset(pers_subset_dummies,(EDAD>17 & EDAD<91))
```

Hago el metodo del codo para los tres tipos de cluster y todos los años.

Como muestra solo ejecuto para el 2008

```{r METODOS DE CODO}

#Para agilizar el procedimiento divido el dataset en años
#Selecciono el año a tratar, en este caso 2008
year=2014
pers_subset<- subset(pers_subset_dummies,ANIO==year)
#No necesito la variable año
pers_subset$ANIO=NULL

#Metodo del codo KMEANS
fviz_nbclust(pers_subset, kmeans, method = "wss") +
    geom_vline(xintercept = 3, linetype = 2)
#Metodo del codo HCLUST
fviz_nbclust(pers_subset, hcut, method = "wss",k.max=20,
             hc_method = "complete")
```

Tanto en el metodo del codo de KMEANS, como en el de HCLUST (cluster jerarquico), se indica seleccionar 3 cluters para todos los años desde 2008 a 2015

```{r SETINGS}
#Defino el numero de clusters
NUM_CLUSTERS=3
set.seed(1234)
#Normalizo los datos
pers_subset_scl=scale(pers_subset)
#Hay columnas con datos a 0, al normalizar salen NA. Lo vuelvo a poner a 0
pers_subset_scl[is.na(pers_subset_scl)] <- 0
```

Al clusterizar todos los años, siempre se repite el patron de dos cluster de hombre y uno de mujeres donde varia la peternencia a cada uno de los grupos de infracciones.

Analizando el AÑO 2008


  Se pueden distiguir los siguientes agrupaciones por cada tipo de modelo
  
  KMEANS:
  
    * El cluster 1 agrupa a hombres de 42 de media de edad y media del carne de 1996, cuyos            accidentes tenian mas relacion con el exceso de velocidad o una velocidad inadecuada para        el tipo de via.
        
    * El cluster 2 agrupa a hombres 66 años de media de edad y media del carne de 1977, en su          mayoria no cometieron infraccion de velocidad (NINGUNA), este grupo de hombre tiene la           media de EXCESO, sensiblemente menor que el grupo 1.
    
    * El cluster 3 agrupa a mujeres de 46 años de media y media del carne de 1992, no se aprecia       un nivel muy alto en la columnas de infraccion, si en cambio bajo en exceso de velocidad.
  
  KMEDOIDS:
  
    Minimiza la distancia absoluta entre puntos y el centroide seleccionado, minimiza el cuadrado     de la distancia, el resultado es mas menos sensible al ruido y los outliers.
  
    * El cluster 1 agrupa a mujeres de 46 de media de edad y media del carne de 1992 (grupo 3 en       KMEANS), se incluyen dentro del grupo de no infraccion de velocidad.
    
    * El cluster 2 agrupa a hombres y mujeres en relacion 80%-20% respectivamentes, de 45              años de media de edad y media del carne de 1993, se desconoce si esos accidentes                 conllevaron infraccion de velocidad.
    
    * El cluster 3 agrupa a hombres de 59 años de media y media del carne de 1983, tambien con         ningun tipo de infraccion en cuanto a la velocidad, com el grupo 1. 
    
  HCLUST:
  
    No distingue tan claramente entre hombres y mujeres como los modelos anteriores, pero tambien     diferencia dos grupos con predominancia de hombres (cluster 1 y 2). Y el 3 casi el 50%.
    
    * El Cluster 1, se lleva todo el peso en cuanto a infracciones por exceso, velocidad               adecuada, o ninguna infraccion.
    * El cluster 2 acumula al 80% de hombres y 20% de mujeres con infracciones por defecto de          velocidad
    
###CLUSTERING
```{r MODELOS CLUSTER}

#KMEANS
Modelo_kmeans=kmeans(pers_subset_scl,NUM_CLUSTERS)
pers_subset$Segmentos_kmeans=Modelo_kmeans$cluster

#KMEDOIDS
Modelo_kmedoids=pam(pers_subset_scl,NUM_CLUSTERS)
pers_subset$Segmentos_kmdeoids=Modelo_kmedoids$cluster

#HCLUST
distancia <- dist(pers_subset_scl, method = "euclidean")
Modelo_hclust<- hclust(distancia, method = "complete")
pers_subset$Segmentos_hclust = cutree(Modelo_hclust, k = NUM_CLUSTERS)
plot(Modelo_hclust)

#tamaños de los clusters
table(pers_subset$Segmentos_kmeans)
table(pers_subset$Segmentos_kmdeoids)
table(pers_subset$Segmentos_hclust)

#agrupo por numero de cluster cada tipo
aggregate(pers_subset[,c(-12,-13)], by = list(pers_subset$Segmentos_kmeans), mean)
aggregate(pers_subset[,c(-11,-13)], by = list(pers_subset$Segmentos_kmdeoids), mean)
aggregate(pers_subset[,c(-11,-12)], by = list(pers_subset$Segmentos_hclust), mean)


```
AUTOMATIZACION
```{r AUTOMATIZACION}
NUM_CLUSTERS=3
set.seed(1234)
years=c(2008:2015)
kmeans_list=list()
kmedoids_list=list()
hclust_list=list()
for (i in 1:length(years)){
  sprintf("PROCESANDO: %s",years[i])
  pers_subset<- subset(pers_subset_dummies,ANIO==years[i])
  #No necesito la variable año
  pers_subset$ANIO=NULL
  #Normalizo los datos
  pers_subset_scl=scale(pers_subset)
  #Hay columnas con datos a 0, al normalizar salen NA. Lo vuelvo a poner a 0
  pers_subset_scl[is.na(pers_subset_scl)] <- 0
  
  #KMEANS
  Modelo_kmeans=kmeans(pers_subset_scl,NUM_CLUSTERS)
  pers_subset$Segmentos_kmeans=Modelo_kmeans$cluster

  
  #KMEDOIDS
  Modelo_kmedoids=pam(pers_subset_scl,NUM_CLUSTERS)
  pers_subset$Segmentos_kmdeoids=Modelo_kmedoids$cluster

  #HCLUST
  distancia <- dist(pers_subset_scl, method = "euclidean")
  Modelo_hclust<- hclust(distancia, method = "complete")
  pers_subset$Segmentos_hclust = cutree(Modelo_hclust, k = NUM_CLUSTERS)
  
  #Incluyo columna con el año
  pers_subset$YEAR=years[i]
  
  #tamaños de los clusters
  table(pers_subset$Segmentos_kmeans)
  table(pers_subset$Segmentos_kmdeoids)
  table(pers_subset$Segmentos_hclust)
  
  #guardo en la lista por numero de cluster cada tipo

  kmeans_list[[i]]=aggregate(pers_subset[,c(-12,-13)],
                                by =list(pers_subset$Segmentos_kmeans), mean)
  
  kmedoids_list[[i]]=aggregate(pers_subset[,c(-11,-13)],
                                  by = list(pers_subset$Segmentos_kmdeoids), mean)
  
  hclust_list[[i]]=aggregate(pers_subset[,c(-11,-12)],
                        by = list(pers_subset$Segmentos_hclust), mean)

}

kmeans_list

kmedoids_list

hclust_list

```

