---
title: "Análisis_datos_Accidentes_2008_2015"
author: "Rafael Martínez de Castilla Díez"
output:
  # md_document:
  #   variant: markdown_github 
  html_document:
    fig_height: 5
    fig_width: 7
    number_sections: yes
    theme: journal
    toc: yes
    toc_depth: 1
    font-size: 16pt
  # pdf_document:
  #   toc:yes
  # word_document: default
always_allow_html: yes
---
<br></br>


```{r setup, include=FALSE}
knitr::opts_chunk$set(echo = TRUE)
```

## DATOS_ACCIDENTES

Una vez se han generado la vista en python con los datos de accidentes desde 2008 hasta 2015, procedo a analizar los datos relativos a los mismos.

En primer lugar incluyo las libreria que se utilizaran en el analisis, fijamos el directorio de trabajo, y hago una promera revision de los datos.

### Librerias y carga de datos
```{r Librerias}
library(knitr)
library(dummies)
library(corrplot)
library(plyr)
library(dtplyr)
library(data.table)
library(ggplot2)
library(gridExtra)
library(sqldf)
library(plotly)
library(factoextra)
library(Matrix)
library(partykit)
require(markdown) # required for md to html 
#knit('Analisis_accidentes.Rmd', 'Analisis_accidentes.md') # creates md file
#install.packages('factoextra',dependencies = TRUE, type="source")

#Directorio de trabajo
setwd("~/Documents/MASTER_DATA_SCIENCE/tfm/cleaned")

accidentes=read.csv2("view_accvict_08_15.csv",
                     stringsAsFactors = FALSE,
                     sep = ';',
                     encoding = 'UTF-8',
                     colClasses=c("ID_ACCIDENTE"="character"))

#transfomo en data table
setDT(accidentes) 

#Revisión basica del dataset
dim(accidentes)
str(accidentes)
summary(accidentes)
head(accidentes)
tail(accidentes)

```
###ANALISIS

Primeramente hago una clasificacion de los accidentes ocurridos en los años 2008-2015, clasificando por tipo de via.
  
```{r}
clasif_acc<-sqldf("select ANIO,
              ZONA_AGRUPADA,  
              count (distinct ID_ACCIDENTE) as NUM_ACC,
              sum(TOT_MUERTOS) as MUERTES,
              sum(TOT_HERIDOS_GRAVES) as HERIDOS_GRAVES,
              sum(TOT_HERIDOS_LEVES) as HERIDOS_LEVES
              from accidentes
              group by ANIO,ZONA_AGRUPADA
              order by ANIO")
clasif_acc
```

Comienzo a analizar para todos los años (2008-2015) las variables numericas relacionadas con las victimas:

  * Numero total de victimas (incluye a victimas mortales, graves y leves)
  * Vicitmas mortales.
  * Heridos graves.
  * Heridos leves.
```{r}

#Agrupacion por año y tipologia de victima
acc<-sqldf("select ANIO,
          sum(TOT_VICTIMAS) as VICTIMAS_TOTALES,
          sum(TOT_MUERTOS) as MUERTOS,
          sum(TOT_HERIDOS_GRAVES) as H_GRAVES,
          sum(TOT_HERIDOS_LEVES) as H_LEVES
          from accidentes group by ANIO
          order by ANIO")

#Convierto a formato largo
acc_anio<-melt(acc,id=c("ANIO"))
colnames(acc_anio)<-c('ANIO','TIPO','VALUE')
acc_anio=sqldf("select * from acc_anio order by ANIO,TIPO")

```

Visualizando los datos de las tipologia por año, se parecian dos grupos y tendencias opuestas.

   * El primero compuesto por las victimas totales y heridos leves.
   * El segundo compuesto por muertos y heridos graves
   
```{r}

#cc_anio$VALUE=scale(acc_anio$VALUE)

p1<-ggplot(acc_anio, aes(x=ANIO, y=VALUE, colour=TIPO, group=TIPO)) +
geom_line() +
ggtitle("EVOLUCION POR TIPOLOGIA TODOS LOS AÑOS")+
theme(plot.title = element_text(hjust = 0.5))+
ylab("NUMERO_TOTAL")+
ylab("NUMERO")


p2<-ggplot(acc_anio, aes(x=ANIO, y=VALUE, colour=TIPO, group=TIPO)) +
geom_line() +
ggtitle("EVOLUCION POR TIPOLOGIA TODOS LOS AÑOS")+
theme(plot.title = element_text(hjust = 0.5))+
ylab("NUMERO_TOTAL")+
ylab("NUMERO_escala LOG")+  scale_y_log10()

grid.arrange(p1,p2, ncol=1)
```
```{r}
p3<-ggplot(sqldf("select * from acc_anio where TIPO=='MUERTOS' or TIPO=='H_GRAVES'" ), aes(x=ANIO, y=VALUE, colour=TIPO, group=TIPO)) +
    geom_line() +
    ggtitle("GRP1_EVO_MUERTOS_Y_HERIDOS GRAVES")+
    theme(plot.title = element_text(hjust = 0.5))+
    ylab("NUMERO_TOTAL")+
    ylab("NUMERO")

p4<-ggplot(sqldf("select * from acc_anio where TIPO<>'MUERTOS' and TIPO<>'H_GRAVES'" ), aes(x=ANIO, y=VALUE, colour=TIPO, group=TIPO)) +
    geom_line() +
    ggtitle("GRP2_EVO_DE_VICTIMAS_Y_HERIDOS_LEVES")+
    theme(plot.title = element_text(hjust = 0.5))+
    ylab("NUMERO_TOTAL")+
    ylab("NUMERO")

# ggplot(acc_anio, aes(ANIO, MUERTOS)) + geom_line() 
# + xlab("ANIO") + ylab("VICTIMAS")

grid.arrange(p3,p4, ncol=1)
```
Se observa que el numero de victimas en tiene una tendencia positiva, esta tendencia va pareja al incremento de heridos leves.

En cambio vemos que la tendencia de muertes y heridos graves es negativa.

En 8 años se han incrementado las victimas, pero se ha reducido el numero de muertes.

Para comprobar esta posible depenencia, creo una matriz de correlacion entre las distintas variables.

-En primer lugar incluyendo todos los años desde 2008 al 2015.

   1. Se aprecian la siguientes CORRELACIONES DIRECTAS:
            
  * 0.91 Entre heridos leves y victimas. El numero de heridos leves está casi a la                        misma proporcion que de accidentados.
            
  * 0.13 Entre heridos graves y victimas.
          
  * 0.07 Entre muertos y victimas. El aumento en el nuevo de victimas no tiene                            demasiado impacto en el aumento de numero de muertos.

  2. Se aprecian las siguentes CORRELACIONES INDIRECTAS:
    
  * -0.11 Entre heridos leves y muertos. 
            
  * -0.26 Entre heridos graves y heridos leves.
  
  Logicamente, si aumenta el numero de muertos o heridos graves, diminuye el numero de heridos     leves, y viceversa.

```{r df mc_all_years}
acc_subset <- subset(accidentes,select=c(TOT_VICTIMAS,TOT_MUERTOS,TOT_HERIDOS_GRAVES,
                               TOT_HERIDOS_LEVES))

#creo la matriz de correlacion
acc_subset_cor<- cor(acc_subset)
#nombre en ejes
colnames(acc_subset_cor)<-c("VICTMS","MUERTOS","H_GRVS","H_LVS")
rownames(acc_subset_cor)<-c("VICTMS","MUERTOS","H_GRVS","H_LVS")
#paleta de colores
col <- colorRampPalette(c("#BB4444", "#EE9988", "#FFFFFF", "#77AADD", "#4477AA"))
#ploteo
corrplot(acc_subset_cor, method="color",
             hclust.method="median",
             addCoef.col = "black",
             col=col(200),
             order ="hclust",
             title ="MATRIZ DE CORRELACIÓN 2008-2015",
             number.cex=.75,
             tl.cex = .75,
             mar = c(1,0,1,0),type="lower")

```

Genero matrices de correlacion para cada uno de los años

Se mantienen las correlacion entre las variable antes comentadas. Se puede apreciar en las correlaciones entre el numero de victimas y el resto de variables:

  * Con el numero de muertos va disminuyendo desde 2008 a 2015, salvo incremento en 2014.
  
  * Con el numero de heridos leves, se mantiene cuasi lineal.
  
  * Con el numero de heridos graves, disminute desde 2008 a 2015, salvo incremento en 2014.


```{r df mc_per_year}
colnames(accidentes)

acc_subset<- subset(accidentes,select=c(TOT_VICTIMAS,TOT_MUERTOS,TOT_HERIDOS_GRAVES,
                              TOT_HERIDOS_LEVES))
#Quiero plotear los añosa 2x2
par(mfrow=c(2,2))
col <- colorRampPalette(c("#BB4444", "#EE9988", "#FFFFFF", "#77AADD", "#4477AA"))
years=.(2008,2009,2010,2011,2012,2013,2014,2015)

for (year in names(years)) {
    acc_subset <- subset(accidentes,(ANIO==year),
                     select=c(TOT_VICTIMAS,TOT_MUERTOS,TOT_HERIDOS_GRAVES,
                              TOT_HERIDOS_LEVES))
    acc_subset_cor<- cor(acc_subset)
    colnames(acc_subset_cor)<-c("VICTMS","MUERTOS","H_GRVS","H_LVS")
    rownames(acc_subset_cor)<-c("VICTMS","MUERTOS","H_GRVS","H_LVS")

    corrplot(acc_subset_cor, method="color",
             hclust.method="median",
             addCoef.col = "black",
             col=col(200),
             order ="hclust",
             title =year,
             number.cex=.75,
             tl.cex = .75,
             mar = c(1,0,1,0),type="lower")
}


```
#### REGRESIONES
Precedo a analizar mediante regresion lineal la realcion antes comentada entre heridos leves y victimas totales

```{r}
reg<-lm(VICTIMAS_TOTALES~H_LEVES,data = acc)
plot(VICTIMAS_TOTALES~H_LEVES,data = acc)
summary(reg)
anova(reg)
```

El R cuadrado nos indica que aproximadamente el 81,68% de la variabilidad en la variable VICTIMAS_TOTALES es explicada por los HERIDOS_LEVES.

Analizando la varianza, teniendo un alfa de 0,4 y siendo p=0.00207. Podemos decir que existe relacion lineal.


#### GRAFICOS SOBRE EL NUMERO DE VICTIMAS Y TIPOLOGIA

Voy a comprobar el % de cada tipo de herido sobre el total y representarlo mediante histograma.

Hay un total de 1.010.892 victimas en 8 años, de las cuales:

  * MUERTES son	15.092, que representan un 9,45% sobre el total.
  * HERIDOS_GRAVES son	95.535, que representan un 1,49% sobre el total.
  * HERIDOS_GRAVES son	900.265, que representan un 89,06% sobre el total.

     TIPO     TOTAL_VICTIMAS    PORC
     MUERTOS           15092    1.49
     H_GRAVES          95535    9.45
     H_LEVES          900265    89.06
     
```{r}
#Agrupacion por tipo desde 2008 a 2015
tipos_victimas<- ddply(subset(acc_anio, TIPO!="VICTIMAS_TOTALES"), .(TIPO),
                      summarize,TOTAL_VICTIMAS= sum(VALUE))

#Total de victimas desde 2008 a 2015
total_victimas<-sqldf("select sum(VALUE) as TOTAL from acc_anio where tipo=='VICTIMAS_TOTALES'")

#Calculo en % de cada tipologia sobre el total
tipos_victimas$PORC=round((tipos_victimas$TOTAL_VICTIMAS/total_victimas$TOTAL)*100,2)

#Histograma 1
ggplot(tipos_victimas,
  aes(x = TIPO, y = TOTAL_VICTIMAS,fill=TIPO)) +
  ggtitle("TOTAL DE VICTIMAS Y % SOBRE EL TOTAL 2008-2015")+
  theme(plot.title = element_text(hjust = 0.5))+
  geom_bar(stat="identity") +
  labs(x = "TIPO_VICTIMA", y = "NUM_VICTIMAS - % SOBRE TOTAL", fill = "TIPOLOGIAS")+
  scale_y_continuous(limits = c(0,1000000))+
  geom_text(data=tipos_victimas, aes(label=format(PORC, digits=3), y=PORC),
  colour="black",size=3.5,vjust=-8)+
 geom_text(data=tipos_victimas, aes(label=format(TOTAL_VICTIMAS, digits=6), y=TOTAL_VICTIMAS),
  colour="black",size=3.5,vjust=-2)

```

A continuacion vemos en 3D, el detalle de la evolucion por año, y peso de cada tipologia sobre el total de accidentes.

```{r}
#Genero la tabla por año y tipo
tipos_victimas_anio<- ddply(subset(acc_anio, TIPO!="VICTIMAS_TOTALES"), .(ANIO,TIPO),
                      summarize,TOTAL_VICTIMAS= sum(VALUE))

#Calculo en % de cada tipo sobre el total

tipos_victimas_anio$PORC=round((tipos_victimas_anio$TOTAL_VICTIMAS/total_victimas$TOTAL)*100,2)

plot_ly(tipos_victimas_anio, x = ~ANIO, y = ~TIPO, z = ~PORC,
             marker = list(color = ~TOTAL_VICTIMAS,
                           colorscale = c('#FFE1A1', '#683531'), 
                           showscale = TRUE)) %>%
  add_markers() %>%
  layout(scene = list(xaxis = list(title = 'ANIO'),
                      yaxis = list(title = 'TIPO'),
                      zaxis = list(title = '% S.TOTAL')),
         annotations = list(
           x = 1.13,
           y = 1.05,
           text = 'VICTIMAS',
           xref = 'TIPOLOGIA',
           yref = '% S.TOTAL',
           showarrow = FALSE
         ))

```

### TRABAJANDO CON LAS CIFRAS DEL NUMERO DE ACCIDENTES POR MES

Por meses: Vemos de nuevo que los años con mayor siniestralidad son 2015,2014 y 2008. El mas con   mayor siniestrlidad y victimas es Julio. En 2015 se aprecia un notable incremento en los meses   de Mayo a Julio.
  2011 y 2012 son los años con numero de accidentes y victimas.
  
Por dias: El dia con mayor siniestralidad y mayor numero de victimas, es el Viernes, y con menor, el Domingo. 2015 es el año que tiene el top de ambos indicadores 5 de 7 dias.


```{r}

#Agrupacion por año y tipologia de victima
acc_anio_mes<-sqldf("select ANIO,
          MES,
          count(distinct ID_ACCIDENTE) as NUM_ACC,
          sum(TOT_VICTIMAS) as VICTIMAS
          from accidentes 
          group by ANIO,MES
          order by ANIO")


acc_anio_dia<-sqldf("select ANIO,
          DIASEMANA as DIA,
          count(distinct ID_ACCIDENTE) as NUM_ACC,
          sum(TOT_VICTIMAS) as VICTIMAS
          from accidentes 
          group by ANIO,DIASEMANA
          order by ANIO")

#Convierto a formato largo
#acc_anio_ccaa<-melt(acc_anio_ccaa,id=c("ANIO","MES","DIASEMANA","NUM_ACC"))
#colnames(acc_anio_ccaa)<-c('ANIO','MES','NUM_ACC','TIPOLOGIA','VICTIMAS')
#acc_anio_ccaa=sqldf("select * from acc_anio_ccaa order by ANIO,CC_AA,TIPO")
#Convierto a factores y ordeno los meses
acc_anio_mes$ANIO  <- as.factor(acc_anio_mes$ANIO)
acc_anio_mes$MES  <- as.factor(acc_anio_mes$MES)
acc_anio_mes$MES <- ordered(acc_anio_mes$MES, 
                    c("ENERO","FEBRERO","MARZO","ABRIL","MAYO",
                      "JUNIO","JULIO", "AGOSTO", "SEPTIEMBRE",
                      "OCTUBRE", "NOVIEMBRE", "DICIEMBRE"))

acc_anio_dia$ANIO  <- as.factor(acc_anio_dia$ANIO)
acc_anio_dia$DIA  <- as.factor(acc_anio_dia$DIA)
acc_anio_dia$DIA <- ordered(acc_anio_dia$DIA, 
                  c("LUNES","MARTES","MIERCOLES","JUEVES","VIERNES",
                      "SABADO","DOMINGO" ))

#Scatter
# plot_ly(data = acc_anio_ccaa, x = ~MES, y = ~NUM_ACC, color = ~ANIO,type = "scatter",
#         text = ~paste("ANIO: ",ANIO, '<br>ACCIDENTES:', NUM_ACC))
#Histograma
p1=plot_ly(data = acc_anio_mes, x = ~MES, y = ~NUM_ACC, color = ~ANIO,
        text = ~paste("ANIO: ",ANIO, '<br>ACCIDENTES:', NUM_ACC)) %>%
  layout(title = "ACCIDENTES POR MESES 2008-2015")


p2=plot_ly(data = acc_anio_mes, x = ~MES, y = ~VICTIMAS, color = ~ANIO,
        text = ~paste("ANIO: ",ANIO, '<br>ACCIDENTES:', VICTIMAS)) %>%
  layout(title = "VICTIMAS POR MES 2008-2015")

p3=plot_ly(data = acc_anio_dia, x = ~DIA, y = ~NUM_ACC, color = ~ANIO,
        text = ~paste("ANIO: ",ANIO, '<br>ACCIDENTES:', NUM_ACC)) %>%
  layout(title = "ACCIDENTES POR DIAS 2008-2015")

p4=plot_ly(data = acc_anio_dia, x = ~DIA, y = ~VICTIMAS, color = ~ANIO,
        text = ~paste("ANIO: ",ANIO, '<br>ACCIDENTES:', VICTIMAS)) %>%
  layout(title = "VICTIMAS POR DIAS 2008-2015")

p1
p2
p3
p4

```

### TRABAJANDO CON LAS CIFRAS DEL NUMERO DE ACCIDENTES Y VICTIMAS POR CCAA

En cuanto al numero de accidentes y victimas por CCAA, Cataluña es la CCAA con mas accidentes, seguidas de Madrid y Andalucia.

En cuanto a menos siniestralidad se encuentran Navarra, Ceuta y Melilla Y la Rioja.

```{r}

#Agrupacion por año y tipologia de victima
acc_anio_ccaa<-sqldf("select ANIO,
          COMUNIDAD_AUTONOMA as CCAA,
          count(distinct ID_ACCIDENTE) as NUM_ACC,
          sum(TOT_VICTIMAS) as VICTIMAS
          from accidentes 
          group by ANIO,COMUNIDAD_AUTONOMA
          order by NUM_ACC desc")

#Convierto a formato largo
#acc_anio_ccaa<-melt(acc_anio_ccaa,id=c("ANIO","MES","DIASEMANA","NUM_ACC"))
#colnames(acc_anio_ccaa)<-c('ANIO','MES','NUM_ACC','TIPOLOGIA','VICTIMAS')
#acc_anio_ccaa=sqldf("select * from acc_anio_ccaa order by ANIO,CC_AA,TIPO")
#Convierto a factores y ordeno los meses
acc_anio_ccaa$ANIO  <- as.factor(acc_anio_ccaa$ANIO)
acc_anio_ccaa$CCAA  <- as.factor(acc_anio_ccaa$CCAA)

#Scatter
# plot_ly(data = acc_anio_ccaa, x = ~MES, y = ~NUM_ACC, color = ~ANIO,type = "scatter",
#         text = ~paste("ANIO: ",ANIO, '<br>ACCIDENTES:', NUM_ACC))
#Histograma
p1<-plot_ly(data = acc_anio_ccaa, x = ~ANIO, y = ~NUM_ACC, color = ~CCAA,type = "scatter",
        text = ~paste("CCAA: ",CCAA, '<br>ACCIDENTES:', NUM_ACC))
#%>%  layout(title = "ACCIDENTES POR CCAA 2008-2015")

p2<-plot_ly(data = acc_anio_ccaa, x = ~ANIO, y = ~VICTIMAS, color = ~CCAA,type = "scatter",
        text = ~paste("CCAA: ",CCAA, '<br>ACCIDENTES:', VICTIMAS)) 
#%>%  layout(title = "VICTIMAS POR CCAA 2008-2015")

p<-subplot(p1, p2,margin = 0.05)
p %>% layout(annotations = list(
 list(x = 0.05 , y = 1.05, text = "ACCIDENTES POR CCAA", showarrow = F, xref='paper', yref='paper'),
  list(x =0.95, y = 1.05, text = "VICTIMAS POR CCAA", showarrow = F, xref='paper', yref='paper'))
)

```
A continuacion, examino 3 variables importantes a la hora de producirse una accidente:

  * Tipo de calzada
  * Condiciones luminicas
  * Condiciones climatologicas
  
Se puede ver que el groso de accidentes se produce con un asfalto seco y limpio, a pleno dia y con buen tiempo.

```{r}


#Agrupacion por año y tipologia de victima
acc_anio_calzada<-sqldf("select ANIO,
          SUPERFICIE_CALZADA as CALZADA,
          count (SUPERFICIE_CALZADA) as NUM_CALZADA
          from accidentes 
          group by ANIO,SUPERFICIE_CALZADA
          order by ANIO")

acc_anio_luminosidad<-sqldf("select ANIO,
          LUMINOSIDAD,
          count (LUMINOSIDAD)  as NUM_LUMINOSIDAD
          from accidentes 
          group by ANIO,LUMINOSIDAD
          order by ANIO")

acc_anio_clima<-sqldf("select ANIO,
          FACTORES_ATMOSFERICOS as CLIMA,
          count (FACTORES_ATMOSFERICOS)  as NUM_CLIMA
          from accidentes 
          group by ANIO,FACTORES_ATMOSFERICOS
          order by ANIO")


acc_anio_calzada$ANIO  <- as.factor(acc_anio_calzada$ANIO)
acc_anio_luminosidad$ANIO  <- as.factor(acc_anio_luminosidad$ANIO)
acc_anio_clima$ANIO  <- as.factor(acc_anio_clima$ANIO)

#Histograma tipo de calzada
p1=plot_ly(data = acc_anio_calzada, x = ~CALZADA, y = ~NUM_CALZADA, color = ~ANIO,
        text = ~paste("ANIO: ",ANIO, '<br>ACCIDENTES:', NUM_CALZADA)) %>%
  layout(title = "ACCIDENTES TIPO DE CALZADA 2008-2015")

#Histograma factores lumincos
p2=plot_ly(data = acc_anio_luminosidad, x = ~LUMINOSIDAD, y = ~NUM_LUMINOSIDAD, color = ~ANIO,
        text = ~paste("ANIO: ",ANIO, '<br>ACCIDENTES:', NUM_LUMINOSIDAD)) %>%
  layout(title = "ACCIDENTES LUMINOSIDAD 2008-2015")

#Histograma climatologia
p3=plot_ly(data = acc_anio_clima, x = ~CLIMA, y = ~NUM_CLIMA, color = ~ANIO,
        text = ~paste("ANIO: ",ANIO, '<br>ACCIDENTES:', NUM_CLIMA)) %>%
  layout(title = "ACCIDENTES POR CLIMATOLOGIA 2008-2015")

p1
p2
p3


```


## ARBOL DE CLASIFICACION 

Voy a intentar identificar que factores influyen mas en que haya muerte o no en un accidente. Para ello, utilizo un arbol de clasificacion.

En primer lugar identifico del data set de accidentes, que registro han tenido muertes, creando una nueva columna TARGET que contendra valores "S" o "N".

El resto de variables que intervendran en el arbol, las convierto a factores.

Teniendo el cuenta las variables:

  * ZONA_AGRUPADA
  * SUPERFICIE_CALZADA
  * FACTORES_ATMOSFERICOS

Se obtiene como resultado que la tipologia de accidente del cluster 12, tiene la mayor probabilidad de muerte:
  TIPO DE VIDA-->VIAS INTERURBANAS
  FACTORES_ATMOSFERICOS-->NIEBLA_INTENSA
  SUPERFICIE_CALZADA-->GRAVILLA SUELTA, OTRO TIPO, SECA_Y_LIMPIA, UMBRIA
  
```{r}
#Creo la varible objetivo, en este caso identifica que accidentes han tenido muertes
accidentes$target <- as.numeric(accidentes$TOT_MUERTOS > 0)
accidentes$target[accidentes$TOT_MUERTOS > 0]="S"
accidentes$target[accidentes$TOT_MUERTOS == 0]="N"
accidentes$target <- as.factor(accidentes$target)

#Convierto en factores las variables que voy a utilizar en el arbol
accidentes$ZONA <- as.factor(accidentes$ZONA)
accidentes$ZONA_AGRUPADA <- as.factor(accidentes$ZONA_AGRUPADA)
accidentes$RED_CARRETERA <- as.factor(accidentes$RED_CARRETERA)
accidentes$TIPO_VIA <- as.factor(accidentes$TIPO_VIA)
accidentes$SUPERFICIE_CALZADA <- as.factor(accidentes$SUPERFICIE_CALZADA)
accidentes$LUMINOSIDAD <- as.factor(accidentes$LUMINOSIDAD)
accidentes$FACTORES_ATMOSFERICOS <- as.factor(accidentes$FACTORES_ATMOSFERICOS)
accidentes$VISIBILIDAD_RESTRINGIDA <- as.factor(accidentes$VISIBILIDAD_RESTRINGIDA)

#Genero el arbol
tree <- ctree(target ~ 
                  #ZONA+
                  ZONA_AGRUPADA + 
                  #RED_CARRETERA +
                  #TIPO_VIA +
                  SUPERFICIE_CALZADA +
                  #LUMINOSIDAD  
                  FACTORES_ATMOSFERICOS 
                  #VISIBILIDAD_RESTRINGIDA 
                , 
                data = accidentes
)
 
#ploteado simple
#plot(tree,gp = gpar(fontsize = 4),abbreviate = TRUE)
#plot(as.simpleparty(tree),gp = gpar(fontsize = 4))
```
El resultado es un arbol con 11 nodos internos y 12 terminales
```{r}
#Resultado del arbol
tree
```
```{r}
#Para ver los resultado con mas claridad, calculo la probabilida de tener muerte o no, dependiendo de las variables que he incluido en el arbol

#Calculo la probabilidad
prob=aggregate(predict(tree, type = "prob"),
                  list(predict(tree, type = "node")), FUN = mean)
```

Ahora se ve mejor la probalidad de "S" o "N" en cada nodo terminal

```{r}
prob[order(prob$S,decreasing = TRUE),]
```
```{r}
#Modifico los nodos del arbol con la probabilidad calculada
tree_node <- as.list(tree$node)
for(i in 1:nrow(prob)) {
  tree_node[[prob[i,1]]]$info$prediction <- paste(
    format(names(prob)[-1]),
    format(round(prob[i, -1], digits = 3), nsmall = 3)
  )
}
tree$node <- as.partynode(tree_node)

#Ploteo el arbol
plot(tree,
     terminal_panel = node_terminal,
     gp = gpar(fontsize = 6),
     tp_args = list(FUN = function(node) c("PROB_MUERTE", node$prediction))
     )
```

Si ejecuto el arbol con todas las variables y ordeno descendentemente por probabilidad de muerte, se ve que el grupo 105 tiene una probabilida de mas del 40%. 

    FACTORES_ATMOSFERICOS --> LLOVIZNANDO, LLUVIA_FUERTE, NIEBLA_INTENSA, NIEBLA_LIGERA, VIENTO FUERTE
    RED_CARRETERA --> OTRAS_TITULARIDADES, TITULARIDAD_PROVINCIAL
    VISIBILIDAD_RESTRINGIDA --> 5:'DESLUMBRAMIENTO', 7:'OTRA_CAUSA'
    LUMINOSIDAD --> CREPUSCULO, NOCHE_ILUMINACION_INSUFICIENTE, NOCHE: SIN ILUMINACION
    SUPERFICIE_CALZADA --> SECA_Y_LIMPIA, UMBRIA
      

Seguida de 5 cluster mas con mas de un 20%.

   Group.1         N            S
51     105 0.5714286 0.4285714286
76     153 0.6666667 0.3333333333
56     112 0.7454545 0.2545454545
46      94 0.7567568 0.2432432432
6       19 0.7777778 0.2222222222
52     106 0.7877358 0.2122641509

```{r}
#Genero el arbol con todas las variables
tree <- ctree(target ~ 
                  #ZONA+
                  ZONA_AGRUPADA + 
                  RED_CARRETERA +
                  TIPO_VIA +
                  SUPERFICIE_CALZADA +
                  LUMINOSIDAD  +
                  FACTORES_ATMOSFERICOS +
                  VISIBILIDAD_RESTRINGIDA 
                , 
                data = accidentes
)
 
#ploteado simple
#plot(tree,gp = gpar(fontsize = 4),abbreviate = TRUE)
#plot(as.simpleparty(tree),gp = gpar(fontsize = 4))

#Resultado del arbol
tree

#Para ver los resultado con mas claridad, calculo la probabilida de tener muerte o no, dependiendo de las variables
#que he incluido en el arbol

#Calculo la probabilidad
prob=aggregate(predict(tree, type = "prob"),
                  list(predict(tree, type = "node")), FUN = mean)
```

Nodo ordenado por probabilidad de muerte

```{r}
prob[order(prob$S,decreasing = TRUE),]
```

```{r}
#Modifico los nodos del arbol con la probabilidad calculada
tree_node <- as.list(tree$node)

for(i in 1:nrow(prob)) {
  tree_node[[prob[i,1]]]$info$prediction <- paste(
    format(names(prob)[-1]),
    format(round(prob[i, -1], digits = 3), nsmall = 3)
  )
}
tree$node <- as.partynode(tree_node)

#Ploteo el arbol
plot(tree,
     terminal_panel = node_terminal,
     gp = gpar(fontsize = 6),
     tp_args = list(FUN = function(node) c("PROB_MUERTE", node$prediction))
     )

```



