---
title: "Análisis_datos_personas_2008_2015"
author: "Rafael Martínez de Castilla Díez"
output: 
  html_document:
    fig_height: 5
    fig_width: 7
    number_sections: yes
    theme: journal
    toc: yes
    toc_depth: 1
    font-size: 16pt
  pdf_document:
    toc:yes
  word_document: default
---
<br></br>


```{r setup, include=FALSE}
knitr::opts_chunk$set(echo = TRUE)
```

## DATOS_VEHICULOS

Una vez se han generado la vista en python con los datos de vehiculos implicados en los accidentes desde 2008 hasta 2015.

En primer lugar incluyo las libreria que se utilizaran en el analisis, fijamos el directorio de trabajo, y hago una promera revision de los datos.

### Librerias y carga de datos
```{r Librerias}
library(dummies)
library(corrplot)
library(plyr)
library(dtplyr)
library(data.table)
library(ggplot2)
library(gridExtra)
library(sqldf)
library(plotly)
library(factoextra)
library(Matrix)
library(cluster)
library(NbClust)

#install.packages('factoextra',dependencies = TRUE, type="source")

#Directorio de trabajo
setwd("~/Documents/MASTER_DATA_SCIENCE/tfm/cleaned")

vehiculos=read.csv2("view_vehic_08_15.csv",
                     stringsAsFactors = FALSE,
                     sep = ';',
                     encoding = 'UTF-8',
                     colClasses=c("ID_ACCIDENTE"="character"))

#Revisión basica del dataset
dim(vehiculos)
str(vehiculos)
summary(vehiculos)
head(vehiculos)
tail(vehiculos)

```
###ANALISIS

Años de 2008 al 2015.

Despues de agrupar el dataset, seleccionando turismos y motocicletas, y eliminar los resgistros con datos incorrectos, tales como año de matriculacion y mes de matriculacion =9999. Continuan apareciendo datos extraños, tales como matriculaciones del año 1900.

    ANIO ANIO_MATRICULA        TIPO_VEHICULO NUM_ACC
1   2008           1900          Motocicleta       1
2   2008           1900 Turismo_sin_remolque       1
3   2008           1939          Motocicleta       1
138 2009           1900          Motocicleta       1
139 2009           1944 Turismo_sin_remolque       1


```{r}

#selecciono lo campos para el analisis, no tengo en cuenta los registros con valores desconocidos para el año y mes de matriculacion

vehic_acc<-sqldf("select  ANIO,
                  ANIO_MATRICULA_VEHICULO as ANIO_MATRICULA,
                  MES_MATRICULA_VEHICULO  as MES_MATRICULA,
                  TIPO_VEHICULO,
                  sum(NUMERO_OCUPANTES_VEH) as OCUPANTES,
                  sum(1) as NUM_ACC
                  from vehiculos
                  where (TIPO_VEHICULO like '%urismo%' or TIPO_VEHICULO like '%otoc%')
                  and ANIO_MATRICULA_VEHICULO <> 9999
                  and MES_MATRICULA_VEHICULO <>99
                  group by 
                  ANIO,ID_ACCIDENTE,
                  ANIO_MATRICULA_VEHICULO,
                  MES_MATRICULA_VEHICULO,TIPO_VEHICULO
                  order by ANIO,ANIO_MATRICULA_VEHICULO,MES_MATRICULA_VEHICULO")

head(vehic_acc)
vehic_acc$ANIO<- as.factor(vehic_acc$ANIO) 
vehic_acc$TIPO_VEHICULO  <- as.factor(vehic_acc$TIPO_VEHICULO)

sub_anio=sqldf("select ANIO,
              ANIO_MATRICULA,
              TIPO_VEHICULO,
              sum (NUM_ACC) as NUM_ACC
              from vehic_acc
              group by anio,ANIO_MATRICULA,TIPO_VEHICULO")

#Hago agrupaciones por rango de años
sub_anio$GRP_EDAD <- cut(sub_anio$ANIO_MATRICULA, breaks = c(1900,1990,2000,2005,2010,2012,2015))

str(sub_anio)
sub_anio$ANIO<- as.factor(sub_anio$ANIO) 
sub_anio$GRP_EDAD<- as.factor(sub_anio$GRP_EDAD) 
sub_anio$TIPO_VEHICULO<- as.factor(sub_anio$TIPO_VEHICULO) 


plot_ly(data = sub_anio, x = ~ANIO, y = ~NUM_ACC, color = ~GRP_EDAD,
      text = ~paste("ANIO: ",ANIO, '<br>ACCIDENTES:', NUM_ACC)) %>%
  layout(title = "ACCIDENTES POR ANTIGUEDAD 2008-2015")

```
### JUNTANDO DATASET DE VEHICULOS CON PERSONAS
```{r}
head(vehiculos)
```

